# 权益法改成本法

提问人：审计农民工 时间：2017-03-27 14:26:15
A公司持股30%B公司， 15 年确认了投资收益， 16 年增资持股比例达到70%改为成本法核算，请问A公司在 16 年对上年度确认的投资收益该怎么处理？

回答人：chenyiwei
如果 2016 年取得控制权属于非同一控制下合并，则在个别报表和合并报表层面均无需调整；如果是同一控制下合并，则个别报表层面无需调整，但合并报表层面在调整前期比较数据时，应将该笔内部股利作为内部利润分配事项予以抵销。